臺灣高等法院刑事判決
111年度上易字第1116號
上  訴  人  
即  被  告  尤崧霖


上列上訴人即被告因竊盜案件，不服臺灣新北地方法院111年度
審易字第149號，中華民國111年6月8日第一審判決（起訴案號：
臺灣新北地方檢察署110年度偵字第42679號），提起上訴，本院
判決如下：
    主  文
上訴駁回。
    事實及理由
一、經本院審理結果，認第一審以上訴人即被告尤崧霖犯刑法第
    321條第1項第2款、第3款攜帶兇器毀越門扇竊盜罪，累犯，
    判處有期徒刑10月，並說明：扣案之萬用鉗1支及手套1雙，
    為被告所有供犯本案犯罪所用之物，爰依刑法第38條第2項
    前段規定宣告沒收之。核其認事用法、量刑及沒收均無不當
    ，應予維持，均引用第一審判決書記載之事實、證據及理由
    （如附件）。
二、被告上訴意旨略以：原審判決欠缺公平和比例原則，輕罪重
    判云云。惟：
　㈠按量刑之輕重，係屬事實審法院得依職權自由裁量之事項，
    苟於量刑時，已依行為人之責任為基礎，並斟酌刑法第57條
    各款所列情狀，而未逾越法定範圍，又未濫用其職權，即不
    得遽指為違法。且如別無其他加重或減輕之原因，下級審量
    定之刑，亦無過重或失輕之不當情形，則上級審法院對下級
    審法院之職權行使，原則上應予尊重（最高法院106年度台
    上字第1538號、102年度台上字第2931號判決意旨參照）。
　㈡查原審已審酌被告前已有多次竊盜前科，猶不知警惕悔改，
    不思依循正當途徑獲取所需，冀望不勞而獲，再犯本案竊盜
    犯行，顯然欠缺尊重他人財產權之觀念，嚴重危害社會治安
    ，所為實不足取；惟念被告犯後尚能坦承犯行之態度；兼衡
    其素行、犯罪動機、手段、犯罪所得，暨被告國中畢業之智
    識程度、離婚、之前從事工地工作，家中無人需賴其照顧等
    一切情狀，顯已針對刑法第57條各款情形予以衡量審酌，其
    本於事實審之裁量職權所為之量刑，並無過重不當，或有何
    違反比例原則、平等原則、罪刑相當原則之情形。從而被告
    上訴意旨指摘原審判決欠缺公平和比例原則，輕罪重判云云
    ，即非可採。
三、本件被告經合法傳喚，無正當之理由不到庭，依刑事訴訟法
    第371條之規定，不待其陳述逕行判決，附此敘明。　　　
據上論斷，應依刑事訴訟法第373條、第368條、第371條，判決
如主文。
本案經檢察官黃筵銘提起公訴，檢察官曾文鐘到庭執行職務。
中　　華　　民　　國　　111 　年　　10　　月　　19　　日
                  刑事第十一庭  審判長法　官  張江澤
                                      法　官  梁志偉
                                      法　官  章曉文
以上正本證明與原本無異。
不得上訴。
                                      書記官  賴又瑄
中　　華　　民　　國　　111 　年　　10　　月　　19　　日
附錄本案論罪科刑法條
中華民國刑法第321條
犯前條第1項、第2項之罪而有下列情形之一者，處6月以上5年以
下有期徒刑，得併科50萬元以下罰金：
一、侵入住宅或有人居住之建築物、船艦或隱匿其內而犯之。
二、毀越門窗、牆垣或其他安全設備而犯之。
三、攜帶兇器而犯之。
四、結夥三人以上而犯之。
五、乘火災、水災或其他災害之際而犯之。
六、在車站、港埠、航空站或其他供水、陸、空公眾運輸之舟、
    車、航空機內而犯之。
前項之未遂犯罰之。